臺灣士林地方法院民事簡易判決
110年度湖簡字第1764號
原      告  台北富邦商業銀行股份有限公司

法定代理人  程耀輝  
訴訟代理人  沙東星  
被      告  陳沈月霞


上列當事人間請求清償債務事件，經本院於民國110年12月20日
言詞辯論終結，判決如下：
    主  文
被告應給付原告新臺幣50,343元，及其中新臺幣49,567元，自民
國95年5月21日起至民國104年8月31日止，按週年利率19.8%計算
之利息，另自民國104年9月1日起至清償日止，按週年利率15%計
算之利息。
被告應給付原告新臺幣112,235元，及其中新臺幣100,588元，自
民國95年9月13日起至民國104年8月31日止，按週年利率19.98%
計算之利息，另自民國104年9月1日起至清償日止，按週年利率1
5%計算之利息。
原告其餘之訴駁回。
訴訟費用新臺幣1,770元由被告負擔。
本判決原告勝訴部分得假執行。
    事實及理由
一、被告經合法通知未於言詞辯論期日到庭，核無民事訴訟法第
    386條規定各款情形，爰依原告之聲請，准由其一造辯論而
    為判決。
二、原告主張：被告前與原告成立萬利週轉金契約，雙方約定被
    告得於原告核准之借款額度內陸續動用借款，借款利率按月
    利率1.65%（即週年利率19.8%）計付，若有未遵期償付借款
    本息者，除所欠債務即視為全部到期外，且其逾期清償在6
    個月以內，按上開利率10%，逾期超過6個月部分，按上開利
    率20%加計違約金。詎被告未依約償付借款本息，迄至民國9
    5年5月20日止，被告尚有借款新臺幣（下同）50,343元（含
    本金49,567元）及依上開約定計算之利息、違約金未償付。
    又被告另於91年10月28日與原告成立信用卡使用契約，領用
    原告核發之信用卡，約定被告得憑信用卡於特約商店簽帳消
    費，但就使用信用卡所生債務，應依原告寄送之信用卡消費
    明細表所定日期及方式繳付，逾期除喪失期限利益外，應另
    行給付遲延利息（原告得視被告之信用狀況與金融往來情形
    訂定信用卡差別利率及期間，並逕以帳單通知調整被告所適
    用之利率，嗣因銀行法之修正公布，自104年9月1日起，計
    息利率降為不逾週年利率15%）。詎截至95年9月12日止，被
    告尚積欠應付帳款112,235元（含本金100,588元，餘為已到
    期利息及其他費用）未依約給付，屢經催索，置之不理。爰
    依萬利週轉金契約及信用卡使用契約提起本件訴訟等語。並
    聲明：（一）被告應給付原告50,343元，及其中49,567元自
    95年5月21日起至110年7月19日止，按週年利率19.8%計算之
    利息，另自110年7月20日起至清償日止，按週年利率16%計
    算之利息。暨自95年6月22日起至清償日止，其逾期在6個月
    以內部分，按上開利率10%，逾期超過6個月部分，按上開利
    率20%計算之違約金。（二）被告應給付原告112,235元，及
    其中100,588元自95年9月13日起至104年8月31日止，按週年
    利率19.98%計算之利息，另自104年9月1日起至清償日止，
    按週年利率15%計算之利息。
三、被告未於言詞辯論期日到場，亦未提出書狀作何聲明或陳述
    。
四、法院之判斷：
（一）原告主張被告未依約償付信用卡應付帳款等節，有信用卡
      申請書、約定條款、信用卡客戶滯納消費款、滯納利息款
      、歷史交易大量明細資料等件在卷可佐，堪信原告是項主
      張屬實。因此，原告請求被告給付如主文第2項所示之信
      用卡應付帳款之本金及利息，為有理由，應予准許。
（二）原告主張被告未依約償付萬利週轉金借款本息、費用、違
      約金等節，有萬利週轉金申請書暨約定書、約定條款、各
      類存款歷史對帳單、客戶放款交易明細表等件在卷可佐，
      堪信原告是項主張為真實。惟：
    1.按自104年9月1日起，銀行辦理現金卡之利率或信用卡機
      構辦理信用卡之循環信用利率不得超過年利率百分之十五
      。銀行法第47條之1第2項定有明文。又所謂現金卡業務，
      依金融機構辦理現金卡業務應注意事項第1條規定，係指
      銀行及信用合作社（以下簡稱金融機構）提供一定金額之
      信用額度，僅供持卡人憑金融機構本身所核發之卡片於自
      動化服務設備或以其他方式借領現金，且於額度內循環動
      用之無擔保授信業務。查，依原告所提萬利週轉金申請書
      暨約定書第1條（見本院卷第20頁），被告在轉帳消費額
      度內，得以持金融卡在自動櫃員機提領現款或以轉帳方式
      領取，或憑金融卡於Maestro特約商店轉帳消費，或透過
      電話/PC銀行、網際網路銀行等自動化服務管道交易。是
      應認被告上述以金融卡動用循環信用額度，屬現金卡性質
      ，故自104年9月1日起，其利息以不超過週年利率15%為限
      。是以，原告就萬利週轉金部分，併請求自95年5月21日
      起至104年8月31日止，按週年利率19.8%計算之利息，及
      自104年9月1日起至清償日止，按週年利率15%計算之利息
      部分，合於上揭規定，為有理由，逾此部分，則無理由。
    2.再按約定之違約金額過高者，法院得減至相當之數額，民
      法第252條定有明文，而契約當事人約定之違約金是否過
      高，應依一般客觀之事實、社會經濟狀況、當事人實際上
      所受損害及債務人如能如期履行債務時，債權人可享受之
      一切利益為衡量標準。本院審酌被告遲延清償所致原告之
      積極損害、所失利益，通常為原告將該款項轉借他人後之
      利息收入或轉作他項投資之收益，然目前社會經濟處於存
      款低利率之狀況，原告所受損害難謂重大，且本件萬利週
      轉金借款所約定借款利率為週年利率19.8%，較法定利率
      即週年利率5%或一般金融業者放款利率高出甚多，上開約
      定之利息數額應已足以填補原告所受損害及所失利益，是
      以，本院認原告另請求「自95年6月22日起至清償日止，
      其逾期在6個月以內部分，按上開利率10%，逾期超過6個
      月部分，按上開利率20%計算之違約金」部分，應予全部
      酌減，方屬適當。
    3.因此，原告請求被告給付如主文第1項所示之萬利週轉金
      本金、利息部分，為有理由，應予准許，逾此範圍，則無
      理由。
五、從而，原告依萬利週轉金契約及信用卡使用契約，請求被告
    給付如主文第1項、第2項所示部分，為有理由，應予准許；
    逾上開部分請求，則無理由，應予駁回。又本件係適用簡易
    訴訟程序，所為被告敗訴部分，應依職權宣告假執行。
六、訴訟費用負擔之依據：民事訴訟法第79條。並確定訴訟費用
    額為1,770元（即第一審裁判費），應由被告負擔。
中　　華　　民　　國　　110 　年　　12　　月　　28　　日
                  內湖簡易庭  法  官  林銘宏 
本件為正本係照原本作成。
如不服本判決，應於送達後20日內，向本院提出上訴狀並表明上
訴理由，如於本判決宣示後送達前提起上訴者，應於判決送達後
20日內補提上訴理由書（須附繕本）。
中　　華　　民　　國　　110 　年　　12　　月　　28　　日
                              書記官  許秋莉